臺灣高等法院臺南分院刑事裁定　　　　　　　九十三年度聲字第四二號　 Ｃ
　　　聲　請　人
　　　即自訴人　　乙○○○
　　　被　　　告　甲　○　○
右列聲請人就本院九十三年度上訴字第四０八號（業於民國九十三年九月廿一日宣判
），於九十三年九月七日之審判筆錄聲請更正之，本院裁定如左：
      主      文
聲請駁回。
      理      由
一、聲請意旨略以：按搜索、扣押及勘驗，應制作筆錄，記載實施之年、月、日及時
    間、處所並其他必要之事項。扣押應於筆錄內詳記扣押物之名目，或制作目錄附
    後。勘驗得制作圖畫或照片附於筆錄。筆錄應令依本法命其在場之人簽名、蓋章
    或按指印。又審判期日之訴訟程序，專以審判筆錄為證。刑事訴訟法第四十二條
    、第四十七條分別定有明文。本件審判期日審判長依自訴人之輔佐人之請求確實
    已行勘驗「輔佐人於原審提出之錄影帶」及「自訴人拷貝之光碟」，有審判筆錄
    在卷可證，依前揭法律之規定不但應記載本案爭執之「必要事項」即涉及被告「
    重傷害未遂」有關之動作劃面之內容並應令依本法命其在場之人簽名、蓋章或按
    指印，鈞院俱未簽合上揭法律之基本要求為必要之記載及簽名等，徒以該二項「
    勘驗」僅止於「證物確認」並非「再次勘驗錄影帶內容有否證據能力」且「審判
    筆錄係針對重點予以記載，並非逐字逐句加以記載」為由拒絕更正，非但無據且
    顯已違背上揭法律之強制規定，損害審判筆錄之公正性兼當事人之權益至巨，懇
    請更正上開筆錄速為適法處分云云。
二、按刑事訴訟法第四十四條第一項第六款、第七款規定「審判期日應由書記官製作
    審判筆錄，記載下列事項及其他一切訴訟程序：(六)辯論之要旨。(七)第四十一條第
    一項第一款及第二款所定之事項。但經審判長徵詢訴訟關係人之意見後，認為適
    當者，得僅記載其要旨」。而第二項亦定明「受訊問人就前項筆錄中關於其陳述
    之部分，得請求朗讀或交其閱覽，如請求將記載增、刪、變更者，應附記其陳述
    」。第四十四條之一第二項又規定「當事人、代理人、辯護人或輔佐人如認為審
    判筆錄之記載有錯誤或遺漏者，得於次一期日前，其案件已辯論終結者，得於辯
    論終結後七日內，聲請法院定期播放審判期日錄音或錄影內容核對更正之。其經
    法院許可者，亦得於法院指定之期間內，依據審判期日之錄音或錄影內容，自行
    就有關被告、自訴人、證人、鑑定人或通譯之訊問及其陳述之事項轉譯為文書提
    出於法院」。故法院之審判筆錄經訴訟關係人同意後，得僅記載其要旨，且當事
    人、代理人、辯護人或輔佐人如要更正上開審判筆錄，需於次一期日前或辯論終
    結後七日內為之至明。
三、經查：
  (一)本件業經本院於九十三年九月七日辯論終結，且於同年月廿一日宣判，有本院九
    十三年度上訴字第四０八號卷可參，惟聲請人卻遲至【宣判後】之九十三年十月
    十五日始遞狀聲請更正上開審判筆錄，有本院收文收件章在卷可參，顯與上開規
    定之期間未合。
  (二)其次，扣案之錄影帶內容業經受命法官依法於同年七月廿六日勘驗完畢，並制作
    有勘驗筆錄在卷（上開卷第六五頁至第六六頁），且依法載明實施之年、月、日
    及時間、處所並其他必要之事項，筆錄亦經當時在場之人（含被告、辯護人、自
    訴人及輔佐人）簽名無訛，有前開勘驗筆錄在卷可參。於審判程序係就上開證物
    再次予以確認，此由上開審判筆錄記載「（自訴人提出之拷貝）內容與（扣案）
    錄影帶雷同」可得明證（參本院上開卷宗第一二六頁第二行），並非再次勘驗錄
    影帶內容（因受命法官已依法勘驗並制作有筆錄在卷明確，詳前述及本案判決附
    表），故聲請人上開所陳似有誤會。何況，就上開審判筆錄之記載，審判長亦一
    一徵詢在場訴訟關係人（含被告、辯護人、自訴人及輔佐人）之意見，均表同意
    後，認為適當，而諭知書記官僅記載其要旨在卷，有上開審判筆錄附卷可參（本
    院卷第一二五頁至第一二六頁）。
四、綜稽上述，聲請人所請與法未合，尚難准許。爰依首開規定，裁定如主文。
中    華    民    國      九十三      年      十一      月      九      日
                                  臺灣高等法院臺南分院刑事第五庭
                                      審判長法官  楊    明    章
                                            法官  顏    基    典
                                            法官  沈    揚    仁
右正本證明與原本無異。
不得抗告。
                                      法院書記官  李    梅    菊
中    華    民    國      九十三      年      十一      月      十      日
